---
title: "Visualization of Association Rules"
author: "Marciano Moreno"
date: "8 de mayo de 2021"
output: ioslides_presentation
---

```{r setup, include=FALSE}
knitr::opts_chunk$set(echo = FALSE)
```

## Introducción
La minería de reglas de asociación frecuentemente resulta en la identificación de un gran número de reglas.
¿Cómo descubrir las reglas de interés?
Diversas técnicas de visualización pueden contibuir a mejorar la productividad en el análisis de un dataset de reglas de asociación.

## Métricas de interés
- Support: proporción de transacciones que contienen el itemset.
- Confidence:  probabilidad de encontrar el RHS (Y) de la regla en transacciones bajo la condición que éstas también incluyan LHS (X).
- Lift: Desviación del soporte de toda la regla del soporte esperado bajo independencia de ambos lados de la regla

## Proceso de generación de reglas de asociación

1: Generar el conjunto de todos los itemsets frecuentes del dataset (valor mínimo de support).
2: Generar todas las posibles reglas de cada itemset frecuente eliminando aquellas que no cumplan con valor mínimo de confidence.

## El reto 
En el peor de los casos se generan 2^n - n -1 itemsets frecuentes con más de dos items a partir de una base de datos de n items distintos.

Dado que cada itemset frecuente tendrá en el peor de los casos al menos dos reglas, elconjunto de reglas estará en orden de O(2^n).

- Al incrementar el valor (mímimo) de support es posible mantener el número de reglas de asociación encontradas en un tamaño manejable.

  - Aceptando el riesgo de eliminar reglas potencialmente interesantes con menos support.
  
## Visualización al rescate

- Fase exploratoria: : encontrar características interesantes e importantes de los datos:
  - Altamente iterativa empleando filtros, distintas escalas (zoom) y reacomodo de datos.
  
- Fase explicativa: compartir la información con audiencias más amplias, destacar hallazgos.

## Técnicas de visualización para reglas de asociación

- Scatter plots.
- Visualización de matrices.
- Grafos.
- Mosaicos.
- Gráficas de coordenadas paralelas.
- Visualización de matrices agrupadas (técnica específica para AR).

Uso de colores, gradientes y reordenamiento para mejorar la capacidad de interpretación.

## Paquete arulesViz
Paquete del lenguaje R para visualizar reglas de asociación e itemsets frecuentes.
```{r}
#install.packages("arulesViz")
```



## Ejemplo de visualización de AR
```{r}
library("arulesViz")
```

