---
title: "Association Rules"
author: "Marciano Moreno"
date: "25 de abril de 2021"
output: ioslides_presentation
---

## El problema Market-Basket

* Provista una base de datos de transacciones, encontrar reglas que predicirán la ocurrencia de un elemento basado en la ocurrencia de otros elementos en la transacción.
* La minería de conjuntos de elementos (itemsets) y reglas de asociación es un enfoque popular con amplia investigación para descubrir relaciones interesantes entre variables en bases de datos grandes.


## Ejemplo Market-Basket
Ejemplo de una base de datos de supermercado con cinco transacciones Transacciones Market-Basket

| TID | Items |
| --- | --- |
| 1 | milk, bread |
| 2 | bread, butter |
| 3 | beer |
| 4 | milk, bread, butter |
| 5 | bread, butter |

## Reglas de asociación
* Método de aprendizaje de máquina para descubrir relaciones interesantes entre variables en bases de datos grandes. Identifica reglas empleando métricas de interés.
* Desarrollado por Petr Hájek.
* Popularizado por Rakesh Agrawal, Tomasz Imieliński y Arun Swam durante los 90s por sus publicaciones relacionadas con el descubrimiento de tendencias en común entre productos en los registros de sistemas de punto de venta en supermercados.
* El orden de los elementos no es relevante para reglas de asociación.

## Aplicaciones de Reglas de Asociación

* Análisis Market-Basket en supermercados.

  + Colocación de productos.

  + Anuncios.

  + Ventas.

  + Cupones.

* Predicción de fallas en switches de telecomunicaciones.

* Minería de interacciones Web.


## Principales algoritmos de reglas de asociación
| Algoritmo | Descripción |
| --- | --- |
| Apriori | Emplea una estratrategia de amplitud primero para contar el soporte en itemsets y emplea una función de generación de candidatos que explota la propiedad de cierre del soporte de sus descendientes. |
| Eclat | Equivalence Class Transformation, es un algoritmo de profundidad primero basado en intersección de conjuntos.| 

## Concepto y elementos de una regla de asociación
Regla de asociación: X => Y donde X, Y pertenecen a I.

I es un conjunto de elementos binarios, llamado items.
D es un conjunto de transacciones, denominado base de datos.


Cada regla consta de dos conjuntos de elementos, conocidos como itemsets, X y Y. 

X es el antecedente o lado izquierdo (left-hand-side, LHS).
Y es el consecuente o lado derecho (right-hand-side, RHS).

Una regla requiere del soporte de una elevanda cantidad de transacciones para considerarse relevante estadísticamente.


## Ejemplos de reglas de asociación
{milk} => {bread}

{milk, bread} => {butter}

Nota: Las reglas de asociación cuentan con métricas de support, confidence, entre otras.


**Nota: La implicación significa co-ocurrencia, no causalidad.**

## Observaciones del ejemplo
* Todas las reglas son particiones binarias del mismo itemset {milk, beer, etc}
* Las reglas que se original del mismo itemset tienen el mismo soporte con distinto nivel de confianza.
* Es posible desacoplar los requerimientos de support y confidence.

## Encontrar Reglas de Asociación
Enfoque de dos pasos:

1. Generación de itemsets frecuentes.

  + Generar todos los itemsets donde support >= minsup.

1. Generación de reglas.

  + Generar reglas de alta confianza para cada itemset frecuente, donde cada regla sea una partición binaria de un itemset frecuente.

¡La generación de itemsets es cara desde la perspectiva computacional!

## item
Un conjunto de atributos binarios
I = {i2, i2, ..., in}

Para el caso de nuestro ejemplo:
I = {milk, bread, butter, beer}

## database
Conjunto de transacciones
D = {t1, t2, ..., tm}

Cada transacción en D tiene un ID único de transacción y contiene un subconjunto de los elementos en I.


## rule
Implicación de la forma X => Y
donde X, Y <= I 
y 
X intersección Y = [conjunto vacío]

El conjunto de items (referidos como itemsets) X y Y se denominan antecedente (left-hand-side o LHs) y consecuente (right-hand-side o RHS) de la regla.

## Frequent Itemset
* itemset
  * Colección de uno o más items
    + Ejemplo: a, b, c
* support
  Proporción de transacciones que contienen un itemset
* itemset frecuente
  + Un itemset cuyo support sea mayor o igual a un umbral minsup


## Association Rule
* Association rule.
  + Una expresión de implicación de la forma X -> Y, donde X y Y son itemsets.
* Ejemplo:
  {LHS} -> {RHS}
* Métricas de evaluación de reglas:
  + support.
  + confidence.
  
## Métricas de las reglas de asociación
| Métrica | Representación | Descripción |
| --- | --- | --- |
| Support | supp(X) | Proporción de transacciones en el conjunto de datos que contienen el itemset. |
| Confidence | conf(X=>Y) | Estimación P(Y|X) |
| Confidence | cont. | la probabilidad de encontrar el RHS de la regla en transacciones bajo la condición que éstas también incluyan LHS |
| Lift | lift(X => Y) | Desviación de support para la regla completa a partir del soporte esperado bajo independencia provisto los soportes de LHS y RHS. |

## Ejemplo de referencia
| ID de transacción | items |
| --- | --- |
| 1 | milk, bread |
| 2 | bread, butter | 
| 3 | beer |
| 4 | milk, bread, butter |
| 5 | bread, butter |

Conjunto de items = I = {milk, bread, butter, beer}
Número de transacciones = 5

## Support
Proporción de transacciones en el conjunto de datos que contienen el itemset.

p.e. considerando el ejemplo de referencia para el itemset X = {milk, bread}
su support supp(X) es 2/5 = 0.4
debido a que el itemset {milk, bread} ocurre en el 40% de las transacciones.


## Confidence
Se interpreta como la probabilidad de encontrar el RHS (Y) de la regla en transacciones bajo la condición que éstas también incluyan LHS (X).

Formalmente, conf(X => Y) = supp(X unión Y) / supp(X)

p.e. considerando el ejemplo de referencia para la regla {milk, bread} => {butter} tiene una confianza de 0.5
es decir, en 50% de las transacciones que contienen milk y bread la regla es correcta (incluyen butter).


## Lift

## Requisitos de las reglas de asociación

Las reglas de asociación requieren que se cumpla con valores mínimos de support y confidence al mismo tiempo.

Los algoritmos de reglas de asociación requieren que el dataset cuente con atributos categóricos. 

Se recomienda crear variables derivadas de tipo categórico cuando el dataset tenga atributos numéricos.

## Paquete arules (lenguaje R)
El paquete arules provee de infraestructura básica para crear y transformar datasets, así como para analizar los itemsets y reglas resultantes. arules también incluye interfaces a dos algorimos de minería rápida, implementaciones en lenguaje C de Apriori y Eclat por Christian Borgelt. Estos algoritmos pueden ser empleados para minar itemsets frecuentes, itemsets de frecuencia máxima, itemsets cerrados frecuentes y reglas de asociación.

* arules emplea representaciones de matrices dispersas para minimizar el consumo de memoria.

* Diseñado considerando extensibilidad tanto en interfaces con nuevos algoritmos y en la adición de nuevos tipos de métricas y asociaciones de interés.


## Métodos principales en arules

El resultado de minar datos de transacciones en a rules son asociaciones. 

Conceptualmente, las asociaciones son un conjunto de objetos que describen las relaciones entre un conjunto de items (p.e. un itemset o una regla) que tienen asignados valores para distintas métricas de calidad (p.e. confidence y lift), o otras métricas (p.e. ingresos cubiertos por la asociación).

## Funcionalidad común en arules
* `summary()` provee de una panorama general de conjunto de datos e `inspect()` despliegan asociaciones individuales,
* `length()` para obtener el número de elementos de un set,
* `items()` para obtener para cada asociación un conjunto de elementos items involucrados en la asociación (p.e. la unión de items en el LHS y RHS por cada regla),
* `sort()` para ordenar el conjunto de datos set empleando valores de distintas métricas de calidad,
* extracción de subconjuntos por medio de `[]` y `()`,
* operación de conjuntos (`union()`, `intersect()`, `setequal()`), y
* encontrar los elementos que correspondan a dos conjuntos (`match()`).
 

## Carga de arules

```{r echo=TRUE}
#install.packages("arules")
#install.packages("jsonlite")
#install.packages("arulesviz")
library("arules")

```

## Dataset AdultUCI
```{r}
data("AdultUCI")
AdultUCI[1:5,]
```

## Panorama general AdultUCI
`summary` despliega los items más frecuentes en el dataset, información respecto a la distribución de la longitud de las transaccionees contenidas en el dataset, así como información extendida de las transacciones.

```{r}
summary(AdultUCI)
```
## Preparación de un dataset para minado de asociaciones
* Eliminar datos de control interno, identificadores.
* Eliminar atributos duplicados.
* Transformar datos numéricos a categóricos.

## Preparación del dataset AdultUCI
* Eliminar: fnlwgt, education-num
* Transformar hours-per-week a un categórico ordenado

| Rango inferior | Rango superior | Etiqueta |
| --- | --- | --- |
| -Inf | 5 | Part-time |
| 5 | 40 | Full-time |
| 40 | 60 | Overtime |
| 60 | 168 | Workaholic |

## fnlwgt
```{r}
AdultUCI[["fnlwgt"]] <- NULL
```

## education-num
```{r}
AdultUCI[["education-num"]] <- NULL
```

## age
```{r}
AdultUCI[["age"]] <- ordered(cut(AdultUCI[["age"]], c(15, 25, 45, 65, 100)), labels = c("Young", "Middle-aged", "Senior", "Old"))
```


## hours-per-week
```{r}
AdultUCI[["hours-per-week"]] <- ordered(cut(AdultUCI[["hours-per-week"]], c(0, 5, 40, 60, 168)), labels = c("Part-time", "Full-time", "Over-time", "Workaholic"))
```

## capital-gain
```{r}
AdultUCI[["capital-gain"]] <- ordered(cut(AdultUCI[["capital-gain"]], c(-Inf, 0, median(AdultUCI[["capital-gain"]][AdultUCI[["capital-gain"]] > 0]), Inf)), labels=c("None", "Low", "High"))
```



## capital-loss
```{r}
AdultUCI[["capital-loss"]] <- ordered(cut(AdultUCI[["capital-loss"]], c(-Inf, 0, median(AdultUCI[["capital-loss"]][AdultUCI[["capital-loss"]] > 0 ]), Inf)), labels = c("none", "low", "high"))
```

## Invocamos transactions()
```{r}
AdultDev <- as(AdultUCI, "transactions")
```

## Inspeccionamos AdultDev
```{r}
summary(AdultDev)
```

## Visualización de frecuencia de items
```{r}
itemFrequencyPlot(AdultDev[, itemFrequency(AdultDev)>0.1], cex.names = 0.8)
```


## Generación de reglas con el algoritmo apriori
```{r}
rules <- apriori(AdultDev, parameter = list(support = 0.01, confidence = 0.6))
```

## Exploramos el objeto rules
```{r}
rules
```

## Resumen del objeto rules
```{r}
summary(rules)
```

## Filtrado de objeto rules - ingreso menor
```{r}
rulesIncomeSmall <- subset(rules, subset = rhs %in% "income=small" & lift > 1.2)
```


## Detalle de reglas - ingreso menor
```{r}
inspect(sort(rulesIncomeSmall, by = "confidence")[1:3])
```

## Filtrado de objeto rules - ingreso mayor
```{r}
rulesIncomeLarge <- subset(rules, subset = rhs %in% "income=large" & lift > 1.2)
```

## Detalle de reglas - ingreso mayor
```{r}
inspect(sort(rulesIncomeLarge, by = "confidence")[1:3])

```

## Ejercicio AR-01
Obten el conjunto de reglas de asociación cuyo RHS sea workclass=Private y su lift sea mayor a 1.2

## Filtrado de objeto rules - sector laboral privado
```{r}
#Completa los parámetros de la siguiente línea
rulesWorkClassPrivate <- subset(rules, subset = rhs %in% "workclass=Private" & lift >1.2)
```

## Ejercicio AR-02
Inspecciona las primeras cinco reglas ordenadas por soporte (support)
## Detalle de reglas - sector laboral privado
```{r}
#"Completa los parámetros de la siguiente línea"
inspect(sort(rulesWorkClassPrivate, by = "support")[1:5])

```
## Ejercicio AR-03
Documenta los resultados de la invocación a inspect en una tabla en un documento PDF.

