---
title: "Association Rules Visualization - Exercices"
output:
  html_document:
    toc: true
    toc_float: true
    df_print: paged
---
## Instalación y configuración de arulesViz
Instalar el paquete arulesViz

```{r}
#install.packages("arulesViz")
#install.packages("devtools")
devtools::install_github("hadley/emo")
library("emo")
```

Cargar la librería arulesViz (carga automáticamente arules)

```{r echo=TRUE}
library("arulesViz")
```

## arulesViz con dataset Groceries
El dataset Groceries contiene información de ventas de una tienda de abarrotes con 9835 transaccionesy 169 items (grupos de productos).

```{r}
data("Groceries")
summary(Groceries)
```
Responde a las siguientes preguntas de acuerdo a la información del paso anterior:
- ¿Cuál es el valor de la métrica density?
- Con base density, ¿consideras que la matriz de transacciones de Groceries es densa o dispersa?
- ¿Cuántos items hay en la trasacción promedio?
- ¿Cuál es el producto más popular?

Efectuaremos minería de reglas de asociación por medio del algoritmo Apriori implementado en arules.
```{r}
rules <- apriori(Groceries, parameter = list(support = 0.001, confidence = 0.05))
summary(rules)
```

Obtenemos las primeras tres reglas respecto a la métrica lift, que es una métrica popular de la fuerza de la regla.
```{r}
inspect(head(rules, n = 3, by = "lift"))
```

Resulta evidente que explorar las 5668 transacciones de forma manual no es una opción viable. Emplearemos diversas técnicas de visualización del paquete arulesViz las cuales comparten la siguiente interfaz:
```{r}
args(getS3method("plot", "rules"))
```
x representa el conjunto de reglas a ser vizualizadas, method es el método de visualización y meadure y shading contienen las mediciones de interés empleadas por la gráfica. 
Por medio de engine es posible usasr diversos motores de graficación para visualizar la gráfica. El motor predeterminado típicamente usa grid, muchas gráficas pueden ser visualizadas con el motor "htmlwidget" en cual resulta en un widget HTML.


## Preparación de datos para arules

## Interfaz de arulesViz

## Técnicas y ejemplos de visualización con arulesViz

### Scatter plot
Es posible lograr una visualización simple de reglas de asociación por medio de la gráfica scatter plot con dos medidas de interés en los ejes. El método por omisión de reglas de asociación en arulesViz es el scatter plot empleando support y confidence en los ejes.. También se usa una tercera medición (lift, por omisión) como el color (o escala de grises de los puntos). Se incluye una escala del rango de valores que corresponde a los colores.
```{r}
plot(rules)
```

Analiza la gráfica, identifica las reglas que tengan un valores altos en la medición lift e indica para ellas si el valor de support es alto o bajo.

Es posible emplear en los ejes del scatter plot cualquier medición de calidad almacenada en el slot de calidad del conjunto de reglas (vector de longitud 2 para el parámetro measure) o para el gradiente de color (shading).

Para conocer las medidsa disponibles en el conjunto de reglas empleamos el método quality.

```{r}
head(quality(rules))
```

Estas son las medidsa generadas por omisión con el algoritmo Apriori. Para añadir otras mediciones es posible emplear la función interestMeasures() de la librería arules.

Ejercicio
Modifica el código de abajo para crear un scatter plot con las siguientes propiedades:
- support en el eje horizontal (h-axis)
- lift en el eje vertical (v-xaix)
- confidence (measure) como gradiente de color (shading)

```{r}
#plot(rules, measure = c("h-axis", "v-axis"), shading = "measure")
plot(rules, measure = c("lift", "support"), shading = "confidence")
```


Ejercicio
Modifica el código de abajo para crear una gráfica scatter plot con support y confidence en los ejes horizontal y vertical, empleando coverage como medición asociada a la escala de colores.
```{r}
# Por omisión la gráficas scatter plot en arulesViz presentan support en el eje horizontal y confidence en el eje vertical
#plot(rules, shading="measure")
plot(rules, shading = "lift")
```


### Two-key plot
Introducida por Unwin, Hoffmann y Bernt (2001), el Two-key pllot es una versión especial de un scatter plot en la que support y confidence están asociados al eje horizontal y vertical y el color de los puntos indica el "orden" (número de elementos contenidos en la regla). Este tipo de gráficas pueden ser creadas por medio de la interfaz unificada.

```{r}
plot(rules, method= "two-key plot")
```

¿Qué tipo de relación mueestran order y support en esta visualización?

### Scatterl plots interactivos en arulesViz

El método plot ofrece características interactivas para seleccionar reglas y mostrar mayor o menor detalle en la gráfica (zoom in y zoom out) las cuales son útiles tareas de exploración. La interacción se activa por medio del parámetro engine = "interactive".

```{r}
#sel <- plot(rules, measure = c("support", "lift"), shading = "confidence", interactive = TRUE)
```

Las funciones interactivas incluyen: 
- Inspeccionar reglas individuales al seleccionarlas y dar click al botón inspect.
- Inspeccionar conjuntos de reglas al seleccionar una región rectangular de la gráfica y dar click en el botón inspect.
- Mostrar mayor o menor detalle en una región seleccionada (botones zoom in / zoom out).
- Regresar a la última selección para mayor análisis, (botón end).

Ejercicio

`r emo::ji("computer")`

Selecciona las reglas con mayor lift por medio del proceso box selection y el botón inspect. Podrás ver las reglas desplegadas en la terminal abajo del dispositivo de gráficas.




