---
title: "Association Rules Visualization - Exercices"
output: html_notebook
---
## Instalación y configuración de arulesViz
Instalar el paquete arulesViz

```{r}
install.packages("arulesViz")
```

Cargar la librería arulesViz (carga automáticamente arules)

```{r echo=TRUE}
library("arulesViz")
```

## arulesViz con dataset Groceries
El dataset Groceries contiene información de ventas de una tienda de abarrotes con 9835 transaccionesy 169 items (grupos de productos).

```{r}
data("Groceries")
summary(Groceries)
```
Responde a las siguientes preguntas de acuerdo a la información del paso anterior:
- ¿Cuál es el valor de la métrica density?
- Con base density, ¿consideras que la matriz de transacciones de Groceries es densa o dispersa?
- ¿Cuántos items hay en la trasacción promedio?
- ¿Cuál es el producto más popular?

Efectuaremos minería de reglas de asociación por medio del algoritmo Apriori implementado en arules.
```{r}
rules <- apriori(Groceries, parameter = list(support = 0.001, confidence = 0.05))
rules
```

```{r}
rules
```

## Preparación de datos para arules

## Interfaz de arulesViz

## Técnicas y ejemplos de visualización con arulesViz

