---
title: "Ejercicios de Visualización de Association Rules"
output:
  html_document:
    toc: true
    toc_float: true
    df_print: paged
---
## Instalación y configuración de arulesViz

`r emo::ji("computer")`
EJERCICIO-ARV01

Instala los paquetes requeridos para este notebook.

En caso que los no tengas será necesario que retires los comentarios y ejecutes los comandos de la siguiente celda.

El símbolo de comentarios en R es `#`

Tip: Coloca nuevamente en comentario las líneas de abajo en cuanto hayas instalado los paquetes.

```{r}
#TODO: Retira los comentarios la primera vez para instalar los paquetes.
#install.packages("arulesViz")
#install.packages("devtools")
#devtools::install_github("hadley/emo")

```

Carga la librería arulesViz (la cual carga automáticamente arules).
```{r echo=TRUE}
library("arulesViz")
```

Carga la librería emo (opcional, para desplegar emoticones `r emo::ji("smile")`).
```{r}
library("emo")
```

## arulesViz con transacciones Groceries
Groceries contiene información de ventas de una tienda de abarrotes con 9835 transacciones y 169 items (grupos de productos). Carga Groceries y visualiza su información general.
```{r}
data("Groceries")
summary(Groceries)

```

Examina la estructura de Groceries
```{r}
str(Groceries)
```

Observa que la clase de Groceries es de tipo 'transactions' y contiene tres slots identificados como @data, @itemInfo y @itemsetInfo

`data` es un objeto de la clase `ngCMatrix` que almacena una matriz de incidencia binaria.

`itemInfo` es un `data.frame` que almacena las etiquetas de los items.

El método `itemInfo()` permite visualizar información de items específicos de un objeto transactions.
```{r}
itemInfo(Groceries[1])
```

`itemsetInfo` es un data.frame con un renglón por transacción (cada transacción se considera un itemset). El data.frame puede contener columnas con información adicional, p.e. IDs de transacciones o de usuarios. Es posible acceder a sus elementos por medio de `transactionInfo` 

El método `itemsetInfo()` permite visualizar información de itemsets específicos así como sus medidas de calidad. Nótese que en este momento el objeto Groceries no cuenta con itemsets.
```{r}
itemsetInfo(Groceries[1:5])
```

## Creación de muestra de Groceries

`r emo::ji("computer")`
EJERCICIO-ARV01

Trabajaremos con una muestra del 80% de los elementos del dataset. Para lograr resultados reproducibles asigna el valor de los dígitos de tu matrícula en el siguiente estatuto (p.e. 430000).

```{r}
#TODO: Asigna a STUDENT_ID los dígitos de tu matrícula (p.e. 430000).
STUDENT_ID = 0 
```

Ejecuta el siguiente código para obtener una muestra del 80% de las transacciones de Groceries, las cuales estarán referenciadas en `myGroceries`

```{r}
numTransactions <- round(length(Groceries) * 0.8)
set.seed(STUDENT_ID)
myGroceries <- sample(Groceries, numTransactions)
summary(myGroceries)

```
`r emo::ji("document")`
DOCUMENTO ARV-01

Elabora una tabla comparando los valores de las siguientes métricas de acuerdo a la información reportada por summary(Groceries) y summary(myGroceries):

- número de reglones

- número de columnas

- densidad

- item más frecuente (nombre y frecuencia)

- Media aritmética (Mean)

Responde a las siguientes preguntas:

- Con base density, ¿consideras que la matriz de transacciones de Groceries es densa o dispersa?

- ¿Cuántos items hay en la trasacción promedio?

- ¿Cuál es el producto más popular?

## Visualización básica 

El método `itemFrequencyPlot` crea una gráfica de barras que permite inspeccionar la frecuencia de items para objetos basados en `itemMatrix` como `transactions`, `itemsets` y `rules`.


Visualizaremos la gráfica de frecuencia para myGroceries con los parámetros por omisión.
```{r}
itemFrequencyPlot(myGroceries)
```

Para este caso, a gráfica tiene demasiada información por lo que su interpretación es difícil.

`itemFrequencyPlot`cuenta con parámetros adicionales para filtar items.

`r emo::ji("computer")`
EJERCICIO-ARV01
Visualiza myGroceries filtrando por los primeros 30 items.
```{r}
#TODO: Modifica el valor de topN a 30
itemFrequencyPlot(myGroceries, topN = 100)
```

## Obtener reglas de asociación por medio del algoritmo apriori

Efectuaremos minería de reglas de asociación por medio del algoritmo Apriori implementado en arules.
```{r}
rules <- apriori(myGroceries, parameter = list(support = 0.001, confidence = 0.05))
summary(rules)
```

Examinaremos el objeto rules
```{r}
str(rules)
```

La clase rulese representa a un conjunto de reglas las cuales generalmente se crean por medio de la invocación de un algoritmo de minería de reglas de asociación como `apriori`. Las reglas almacenan el LHS y el RHS de forma separada como objetos de la clase `itemMatrix`.

Las reglas minadas típicamente contienen diversas mediciones de interés las cuales pueden accederse por medio del método `quality`. Es posible calcular mediciones adicionales por medio de `interestMeasure`

Obtenemos las primeras tres reglas respecto a la métrica lift, que es una métrica popular de la fortaleza de la regla.
```{r}
inspect(head(rules, n = 3, by = "lift"))
```

Resulta evidente que explorar las 5668 transacciones de forma manual no es una opción viable. Emplearemos diversas técnicas de visualización del paquete arulesViz las cuales comparten la siguiente interfaz:
```{r}
args(getS3method("plot", "rules"))
```
x representa el conjunto de reglas a ser vizualizadas, method es el método de visualización y meadure y shading contienen las mediciones de interés empleadas por la gráfica. 
Por medio de engine es posible usasr diversos motores de graficación para visualizar la gráfica. El motor predeterminado típicamente usa grid, muchas gráficas pueden ser visualizadas con el motor "htmlwidget" en cual resulta en un widget HTML.


## Preparación de datos para arules

## Interfaz de arulesViz

## Técnicas y ejemplos de visualización con arulesViz

### Scatter plot
Es posible lograr una visualización simple de reglas de asociación por medio de la gráfica scatter plot con dos medidas de interés en los ejes. El método por omisión de reglas de asociación en arulesViz es el scatter plot empleando support y confidence en los ejes.. También se usa una tercera medición (lift, por omisión) como el color (o escala de grises de los puntos). Se incluye una escala del rango de valores que corresponde a los colores.
```{r}
plot(rules)
```

Analiza la gráfica, identifica las reglas que tengan un valores altos en la medición lift e indica para ellas si el valor de support es alto o bajo.

Es posible emplear en los ejes del scatter plot cualquier medición de calidad almacenada en el slot de calidad del conjunto de reglas (vector de longitud 2 para el parámetro measure) o para el gradiente de color (shading).

Para conocer las medidsa disponibles en el conjunto de reglas empleamos el método quality.

```{r}
head(quality(rules))
```

Estas son las medidsa generadas por omisión con el algoritmo Apriori. Para añadir otras mediciones es posible emplear la función interestMeasures() de la librería arules.

Ejercicio
Modifica el código de abajo para crear un scatter plot con las siguientes propiedades:
- support en el eje horizontal (h-axis)
- lift en el eje vertical (v-xaix)
- confidence (measure) como gradiente de color (shading)

```{r}
#plot(rules, measure = c("h-axis", "v-axis"), shading = "measure")
plot(rules, measure = c("lift", "support"), shading = "confidence")
```


Ejercicio
Modifica el código de abajo para crear una gráfica scatter plot con support y confidence en los ejes horizontal y vertical, empleando coverage como medición asociada a la escala de colores.
```{r}
# Por omisión la gráficas scatter plot en arulesViz presentan support en el eje horizontal y confidence en el eje vertical
#plot(rules, shading="measure")
plot(rules, shading = "lift")
```


### Two-key plot
Introducida por Unwin, Hoffmann y Bernt (2001), el Two-key pllot es una versión especial de un scatter plot en la que support y confidence están asociados al eje horizontal y vertical y el color de los puntos indica el "orden" (número de elementos contenidos en la regla). Este tipo de gráficas pueden ser creadas por medio de la interfaz unificada.

```{r}
plot(rules, method= "two-key plot")
```

¿Qué tipo de relación mueestran order y support en esta visualización?

### Scatterl plots interactivos en arulesViz

El método plot ofrece características interactivas para seleccionar reglas y mostrar mayor o menor detalle en la gráfica (zoom in y zoom out) las cuales son útiles tareas de exploración. La interacción se activa por medio del parámetro engine = "interactive".

```{r}
#sel <- plot(rules, measure = c("support", "lift"), shading = "confidence", interactive = TRUE)
```

Las funciones interactivas incluyen: 
- Inspeccionar reglas individuales al seleccionarlas y dar click al botón inspect.
- Inspeccionar conjuntos de reglas al seleccionar una región rectangular de la gráfica y dar click en el botón inspect.
- Mostrar mayor o menor detalle en una región seleccionada (botones zoom in / zoom out).
- Regresar a la última selección para mayor análisis, (botón end).

Ejercicio

`r emo::ji("computer")`

Selecciona las reglas con mayor lift por medio del proceso box selection y el botón inspect. Podrás ver las reglas desplegadas en la terminal abajo del dispositivo de gráficas.




